da: Type af harpiks til 3D-print: ABS-lignende; Biobaseret; Støbbar; Keramikfyldt; Klar; Kladde; Øko; Ingeniørarbejde; Hurtigprint; Brandhæmmende; Fleksibel; Generel anvendelse; Høj temperatur; Slagfast; Smykker; Lav lugt; Nylon-lignende; Hurtig hærdning; Standard; Hård; Transparent; UV-sensitiv; Vandafvaskelig; Voksbaseret; Andet
es: Tipo de resina para impresión 3D: Tipo ABS; De origen biológico; Moldeable; Relleno cerámico; Clara; Borrador; Ecológico; Ingeniería; Impresión rápida; Retardante de llama; Flexible; Propósito general; Alta temperatura; Resistente a impactos; Joyería; Bajo olor; Tipo nylon; Curado rápido; Estándar; Resistente; Transparente; Sensible a los rayos UV; Lavable con agua; Base de cera; Otros
ro-RO: Tip de rășină pentru imprimare 3D: Tip ABS; Pe bază biologică; Turnabilă; Umplută cu ceramică; Transparent; Schiță; Eco; Inginerie; Printare rapidă; Ignifugă; Flexibil; Uz general; Temperatură înaltă; Rezistentă la impact; Bijuterii; Miros redus; Tip nailon; Întărire rapidă; Standard; Rezistentă; Transparentă; Sensibil la UV; Lavabilă cu apă; Pe bază de ceară; Altele
cs: Typ pryskyřice pro 3D tisk: Podobný ABS; Bio-založený; Odlévatelný; S keramickou výplní; Průhledný; Koncept; Eco; Inženýrství; Rychlotiskový; Zpomalující hoření; Pružná; Univerzální; Vysokoteplotní; Odolný proti nárazu; Klenoty; S nízkým zápachem; Podobný nylonu; Rychle vytvrzující; Standardní; Houževnatý; Průhledná; Citlivé na UV záření; Omyvatelný vodou; Na bázi vosku; Jiné
lt-LT: 3D spausdinimo dervos tipas: Panašus į ABS; Biologinės kilmės; Liejamas; Užpildytas keramika; Skaidrus; Juodraštinis; Eco; Inžinerija; Greito spausdinimo; Ugniai atsparus; Lankstus; Bendrosios paskirties; Aukštos temperatūros; Atsparus smūgiams; Juvelyriniai dirbiniai; Silpno kvapo; Panašus į nailoną; Greito kietėjimo; Standartinis; Tvirtas; Permatoma; Jautrus UV spinduliams; Plaunamas vandeniu; Vaško pagrindu; Kita
pl: Typ żywicy do druku 3D: Podobna do ABS; Na bazie biologicznej; Do odlewania; Z wypełnieniem ceramicznym; Przezroczysty; Szkicowa; Eco; Inżynieria; Szybki druk; Trudnopalna; Elastyczne; Ogólnego przeznaczenia; Wysokotemperaturowa; Odporna na uderzenia; Biżuteria; O niskim zapachu; Podobna do nylonu; Szybko utwardzalna; Standard; Wytrzymała; Przezroczysta; Wrażliwy na promieniowanie UV; Zmywalna wodą; Na bazie wosku; Inne
vi: Loại nhựa in 3D: Giống ABS; Sinh học; Có thể đúc; Chứa gốm sứ; Trong suốt; Nháp; Tiết kiệm; Kỹ thuật; In nhanh; Chống cháy; Mềm dẻo; Đa dụng; Nhiệt độ cao; Chống va đập; Đồ trang sức; Ít mùi; Giống nylon; Đóng rắn nhanh; Bánh xe tiêu chuẩn; Cứng cáp; Trong suốt; Nhạy cảm với tia cực tím; Có thể rửa nước; Gốc sáp; Khác
fi: 3D-tulostushartsin tyyppi: ABS-tyyppinen; Biopohjainen; Valettava; Keramiikkatäytteinen; Läpinäkyvä; Luonnos; Eko; Insinööritaito; Nopea tulostus; Palonestoaine; Joustava; Yleiskäyttö; Korkean lämpötilan; Iskunkestävä; Korut; Vähähajuinen; Nylon-tyyppinen; Nopea kovettuminen; Tavallinen; Kestävä; Läpinäkyvä; UV-herkkä; Vedellä pestävä; Vahapohjainen; Muu
nb: Type 3D-utskriftsharpiks: ABS-lignende; Biobasert; Støpbar; Keramikkfylt; Gjennomsiktig; Utkast; Eco; Ingeniørvitenskap; Hurtigtrykk; Flammehemmende; Fleksibel; Generell bruk; Høytemperatur; Slagfast; Smykker; Lite lukt; Nylon-lignende; Hurtigherding; Standard; Seig; Gjennomsiktig; UV-sensitive; Vannvaskbar; Voksbasert; Annet
pt-PT: Tipo de resina para impressão 3D: Tipo ABS; Base biológica; Fundível; Preenchido com cerâmica; Transparente; Rascunho; Ecológico; Engenharia; Impressão rápida; Retardante de chama; Flexível; Uso geral; Alta temperatura; Resistente ao impacto; Joalharia; Baixo odor; Tipo nylon; Cura rápida; Padrão; Resistente; Transparente; Sensível aos UV; Lavável com água; À base de cera; Outro
nl: 3D-print harstype: ABS-achtig; Biologisch; Gietbaar; Keramisch gevuld; Transparant; Concept; Eco; Engineering; Snel printen; Brandvertragend; Flexibel; Algemeen gebruik; Hoge temperatuur; Slagvast; Sieraden; Geurarme; Nylon-achtig; Snelle uitharding; Standaard; Taai; Transparant; UV-gevoelig; Waterwasbaar; Op wasbasis; Andere
tr: 3D baskı reçine tipi: ABS benzeri; Biyolojik esaslı; Dökülebilir; Seramik dolgulu; Transparan; Taslak; Eko; Mühendislik; Hızlı baskı; Alev geciktirici; Esnek; Genel amaçlı; Yüksek sıcaklık; Darbe dayanımlı; Mücevherler; Düşük kokulu; Naylon benzeri; Hızlı kürlenen; Standart; Dayanıklı; Şeffaf; UV ışınlarına duyarlı; Su ile yıkanabilir; Mum bazlı; Diğer
zh-CN: 3D 打印树脂类型: 类 ABS; 生物基; 可铸造; 陶瓷填充; 透明; 草稿; 节能; 工程学; 快速打印; 阻燃; 灵活式; 通用; 耐高温; 抗冲击; 珠宝首饰; 低气味; 类尼龙; 快速固化; 标准; 坚韧; 透明; 紫外线敏感; 可水洗; 蜡基; 其他
zh-TW: 3D 列印樹脂類型: 類 ABS; 生物基; 可鑄造; 陶瓷填充; 透明; 草稿; 環保; 工程; 快速列印; 阻燃; 柔韌; 通用; 耐高溫; 抗衝擊; 珠寶; 低氣味; 類尼龍; 快速固化; 標準; 韌性; 透明; 紫外線敏感; 水洗式; 蠟基; 其他
hr-HR: Vrsta smole za 3D ispis: Nalik ABS-u; Bio baza; Za lijevanje; Punjena keramikom; Prozirno; Nacrt; Ekološki; Inženjerstvo; Brzi ispis; Usporivač gorenja; Fleksibilna; Opća namjena; Visoka temperatura; Otporna na udarce; Nakit; Slab miris; Nalik najlonu; Brzo očvršćavanje; Standardni; Čvrsta; Prozirni; Osjetljivo na UV zračenje; Periva vodom; Na bazi voska; Ostalo
el: Τύπος ρητίνης 3D εκτύπωσης: Τύπου ABS; Βιολογικής βάσης; Χυτεύσιμη; Με κεραμική πλήρωση; Διάφανη; Πρόχειρη; Eco; Μηχανική; Γρήγορη εκτύπωση; Επιβραδυντική φλόγας; Εύκαμπτο; Γενικής χρήσης; Υψηλής θερμοκρασίας; Ανθεκτική σε κρούση; Κοσμήματα; Χαμηλής οσμής; Τύπου νάιλον; Ταχείας σκλήρυνσης; Κανονικό; Σκληρή; Διαφανές; Ευαίσθητο στην υπεριώδη ακτινοβολία; Πλενόμενη με νερό; Με βάση το κερί; Άλλο
ru: Тип смолы для 3D-печати: Подобная ABS; На биооснове; Литьевая; С керамическим наполнителем; Полностью прозрачный; Черновая; Эко; Инженерное дело; Быстрой печати; Огнестойкая; Гибкий; Общего назначения; Высокотемпературная; Ударопрочная; Ювелирные изделия; С низким запахом; Подобная нейлону; Быстрого отверждения; Стандартный; Прочная; Прозрачная; Чувствительный к УФ-излучению; Водосмываемая; На восковой основе; Другой
ko: 3D 프린팅 레진 유형: ABS형; 바이오 기반; 주조용; 세라믹 충전; 투명; 초안용; 에코; 공학; 고속 프린트; 난연성; 유연함; 범용; 고온용; 충격 저항; 주얼리; 저취; 나일론형; 급속 경화; 표준; 터프; 투명; UV 민감성; 수세성; 왁스 베이스; 기타
sk-SK: Typ živice pre 3D tlač: Podobný ABS; Biologický; Odlievateľný; Plnený keramikou; Pätka priehľadná; Koncept; Eco; Strojárstvo; Rýchla tlač; Nehorľavý; Flexibilný; Všeobecné použitie; Vysokoteplotný; Odolný voči nárazom; Šperky; S nízkym zápachom; Podobný nylonu; Rýchle vytvrdenie; Štandardný; Pevný; Transparentný; UV-citlivý; Umývateľný vodou; Na voskovej báze; Iné
sv: 3D-utskriftshartstyp: ABS-liknande; Biobaserad; Gjutbar; Keramikfylld; Genomskinlig; Utkast; Eco; Teknik; Snabbutskrift; Flammskyddad; Flexibel; Allmänt ändamål; Högtemperatur; Slagtålig; Smycken; Låg lukt; Nylonliknande; Snabbhärdande; Standard; Seg; Transparent; UV-känslig; Vattentvättbar; Vaxbaserad; Övrigt
th: ประเภทเรซิ่นสำหรับพิมพ์ 3D: คล้าย ABS; จากชีวภาพ; หล่อได้; ผสมเซรามิก; โปร่งใส; ดราฟต์; อีโค; วิศวกรรม; พิมพ์เร็ว; หน่วงไฟ; ขอบยืดหยุ่น; ใช้งานทั่วไป; ทนอุณหภูมิสูง; ทนแรงกระแทก; เครื่องเพชรพลอย; กลิ่นน้อย; คล้ายไนลอน; แข็งตัวเร็ว; มาตรฐาน; เหนียว; แบบใส; ไวต่อรังสี UV; ล้างด้วยน้ำได้; สูตรขี้ผึ้ง; อื่นๆ
fr: Type de résine pour impression 3D: Type ABS; Biosourcé; Calcinable; Chargé céramique; Clair; Brouillon; Écologique; Ingénierie; Impression rapide; Ignifuge; Flexible; Usage général; Haute température; Résistant aux chocs; Bijoux; Faible odeur; Type nylon; Polymérisation rapide; Standard; Résistant; Transparent; Sensible aux UV; Lavable à l'eau; À base de cire; Autre
en: 3D printing resin type: ABS-like; Bio-based; Castable; Ceramic-filled; Clear; Draft; Eco; Engineering; Fast print; Flame-retardant; Flexible; General purpose; High-temperature; Impact-resistant; Jewelry; Low-odor; Nylon-like; Rapid-cure; Standard; Tough; Transparent; UV-sensitive; Water-washable; Wax-based; Other
hu: 3D nyomtatási gyanta típusa: ABS-szerű; Bio alapú; Önthető; Kerámia töltésű; Átlátszó; Vázlat; Eco; Mérnöki; Gyors nyomtatás; Égésgátló; Flexibilis; Általános célú; Magas hőmérsékletű; Ütésálló; Ékszerek; Alacsony szagú; Nylon-szerű; Gyors keményedésű; Normál; Strapabíró; Átlátszó; UV-érzékeny; Vízzel mosható; Viasz alapú; Egyéb
ja: 3Dプリンティング樹脂タイプ: ABS様; バイオベース; キャスタブル; セラミック充填; 透明; ドラフト; エコ; 工学; 高速印刷; 難燃性; フレキシブル; 汎用; 高温; 耐衝撃性; ジュエリー; 低臭; ナイロン様; 速硬化; スタンダード; タフ; 透明; UV感光性; 水洗可能; ワックスベース; その他
it: Tipo di resina per stampa 3D: Simile ad ABS; A base biologica; Colabile; Riempito con ceramica; Trasparente; Bozza; Eco; Ingegneria; Stampa veloce; Ignifugo; Flessibile; Uso generale; Alta temperatura; Resistente agli urti; Gioielleria; Basso odore; Simile al nylon; Polimerizzazione rapida; Standard; Resistente; Trasparente; Sensibile ai raggi UV; Lavabile con acqua; A base di cera; Altro
sl-SI: Tip smole za 3D tiskanje: Podoben ABS-ju; Bio osnova; Za litje; S keramično polnilom; Prozorna; Osnutek; Eko; Inženiring; Hitri tisk; Ognjeodporen; Prilagodljiv; Splošna uporaba; Visokotemperaturni; Odporen na udarce; Nakit; Malo vonja; Podoben najlonu; Hitro strjevanje; Standarden; Trden; Prozorna; UV-občutljivo; Vodno pralen; Na voščeni osnovi; Drugo
bg-BG: Тип смола за 3D принтиране: Подобна на ABS; На биологична основа; За леене; Пълнена с керамика; Прозрачно; Чернова; Еко; Инженеринг; Бърз печат; Огнеустойчива; Гъвкав; Общо предназначение; Високотемпературна; Удароустойчива; Бижута; Със слаб мирис; Подобна на найлон; Бързо втвърдяване; Стандартно; Издръжлива; Прозрачен; Ултравиолетова чувствителност; Измиваща се с вода; На восъчна основа; Други
pt-BR: Tipo de resina para impressão 3D: Tipo ABS; Base biológica; Fundível; Preenchido com cerâmica; Transparente; Rascunho; Ecológico; Engenharia; Impressão rápida; Retardante de chamas; Flexível; Uso geral; Alta temperatura; Resistente a impacto; Joias; Baixo odor; Tipo náilon; Cura rápida; Padrão; Resistente; Transparente; Sensível a UV; Lavável com água; À base de cera; Outro
de: 3D-Druck-Harztyp: ABS-ähnlich; Biobasiert; Gießbar; Keramikgefüllt; Transparent; Entwurf; Ökologisch; Maschinenbau; Schnelldruck; Flammhemmend; Flexibel; Allzweck; Hochtemperatur; Schlagfest; Schmuck; Geruchsarm; Nylonähnlich; Schnellhärtend; Standard; Zäh; Transparent; UV-empfindlich; Wasserlöslich; Auf Wachsbasis; Sonstiges